<!DOCTYPE html PUBLIC "-//W3C//DTD XHTML 1.0 Transitional//EN" "http://www.w3.org/TR/xhtml1/DTD/xhtml1-transitional.dtd">
<html xmlns="http://www.w3.org/1999/xhtml">
<head>
	<meta http-equiv="Content-Type" content="text/html; charset=iso-8859-1" />
	<title>Ymmärrä suomea</title>
	<style type="text/css" media="all">@import "css/styles.css";</style>
	<script type="text/javascript" src="swfobject.js"></script>
</head>
<body class="font-medium">
	<div id="main-wrapper">
		<div id="topbar"></div>
		<div id="main-menu">
			<table cellspacing="0" cellpadding="0" border="0" class="add-links"><tr>
				<td class="item"><img class="raquo" src="i/raquo.gif" alt="" height="7" width="4" /><a href="/ymmarra/index.php?moduli=sanakirja">Sanakirja</a></td>
				<td class="item"><img class="raquo" src="i/raquo.gif" alt="" height="7" width="4" /><a href="/ymmarra/index.php?moduli=verbit">Verbiluettelo</a></td>
				<td class="item"><img class="raquo" src="i/raquo.gif" alt="" height="7" width="4" /><a href="/ymmarra/index.php?moduli=kielioppi">Kielioppi</a></td>
			</tr></table>
			<table cellspacing="0" cellpadding="0" border="0"><tr>
				<td class="item"><img class="raquo" src="i/raquo.gif" alt="" height="7" width="4" /><a href="/ymmarra/index.php">Etusivu</a></td>
				<td class="item"><img class="raquo" src="i/raquo.gif" alt="" height="7" width="4" /><a href="/ymmarra/index.php?moduli=tekstit">Lukutekstit</a></td>
			</tr></table>
		</div>
		<div id="content">
			<table cellspacing="0" cellpadding="0" border="0" id="content-wrapper"><tr>
				<td>
					<div id="left-menu">
												<div class="header-verb"><span>Verbit</span></div>
						<div class="menu">
								<div class="init"><a href="/ymmarra/index.php?moduli=verbit&kirjain=a">A</a></div>
								<div class="init"><a href="/ymmarra/index.php?moduli=verbit&kirjain=e">E</a></div>
								<div class="init"><a href="/ymmarra/index.php?moduli=verbit&kirjain=h">H</a></div>
								<div class="init"><a href="/ymmarra/index.php?moduli=verbit&kirjain=i">I</a></div>
								<div class="init"><a href="/ymmarra/index.php?moduli=verbit&kirjain=j">J</a></div>
								<div class="init"><a href="/ymmarra/index.php?moduli=verbit&kirjain=k">K</a></div>
								<div class="init"><a href="/ymmarra/index.php?moduli=verbit&kirjain=l">L</a></div>
								<div class="init"><a href="/ymmarra/index.php?moduli=verbit&kirjain=m">M</a></div>
								<div class="init"><a href="/ymmarra/index.php?moduli=verbit&kirjain=n">N</a></div>
								<div class="init"><a href="/ymmarra/index.php?moduli=verbit&kirjain=o">O</a></div>
								<div class="init"><a href="/ymmarra/index.php?moduli=verbit&kirjain=p">P</a></div>
								<div class="init"><a href="/ymmarra/index.php?moduli=verbit&kirjain=r">R</a></div>
								<div class="init"><a href="/ymmarra/index.php?moduli=verbit&kirjain=s">S</a></div>
								<div class="init"><a href="/ymmarra/index.php?moduli=verbit&kirjain=t">T</a></div>
								<div class="init"><a href="/ymmarra/index.php?moduli=verbit&kirjain=u">U</a></div>
								<div class="init"><a href="/ymmarra/index.php?moduli=verbit&kirjain=v">V</a></div>
								<div class="init"><a href="/ymmarra/index.php?moduli=verbit&kirjain=y">Y</a></div>
								<div class="init"><a href="/ymmarra/index.php?moduli=verbit&kirjain=Ä">Ä</a></div>
						</div>					</div>
				</td>
				<td>
					<div id="main-content">
						<div id="path">
							<a href=".">Etusivu</a> &gt; <a href="/ymmarra/index.php?moduli=verbit&kirjain=L">L</a>						</div>
													<h1>LÄHTEÄ</h1>
						<table cellspacing="0" cellpadding="0" border="0">
							<tr>
								<td colspan="2" style="padding-bottom:10px;"><strong>Aktiivin indikatiivi</strong></td>
							</tr>
							<tr>
								<td><pre>PREESENS                   
minä      lähden           
sinä      lähdet           
hän       lähtee           
me        lähdemme         
te        lähdette         
he        lähtevät         

PASSIIVI
          lähdetään        

IMPERFEKTI                 
         lähdin            
         lähdit            
         lähti             
         lähdimme          
         lähditte          
         lähtivät          

PASSIIVI
         lähdettiin        

PERFEKTI
olen     lähtenyt          
olet     lähtenyt          
on       lähtenyt          
olemme   lähteneet         
olette   lähteneet         
ovat     lähteneet         

PASSIIVI
on       lähdetty          

PLUSKVAMPERFEKTI
olin     lähtenyt          
olit     lähtenyt          
oli      lähtenyt          
olimme   lähteneet         
olitte   lähteneet         
olivat   lähteneet         

PASSIIVI
oli      lähdetty          
</pre></td>
								<td>&nbsp;&nbsp;&nbsp;</td>
								<td><pre>   KIELTOMUOTO
   en        lähde
   et        lähde
   ei        lähde
   emme      lähde
   ette      lähde
   eivät     lähde


   ei        lähdetä 

   
   en        lähtenyt
   et        lähtenyt
   ei        lähtenyt
   emme      lähteneet
   ette      lähteneet
   eivät     lähteneet


   ei        lähdetty 


   en      ole lähtenyt
   et      ole lähtenyt
   ei      ole lähtenyt
   emme    ole lähteneet
   ette    ole lähteneet
   eivät   ole lähteneet


   ei      ole lähdetty 


   en    ollut  lähtenyt
   et    ollut  lähtenyt
   ei    ollut  lähtenyt
   emme  olleet lähteneet
   ette  olleet lähteneet
   eivät olleet lähteneet


   ei    ollut  lähdetty
</pre></td>
							</tr>
						</table>
						<table cellspacing="0" cellpadding="0" border="0">
							<tr>
								<td colspan="2" style="padding-bottom:10px;"><strong>Aktiivin konditionaali</strong></td>
							</tr>
							<tr>
								<td><pre>PREESENS 
minä     lähtisin          
sinä     lähtisit          
hän      lähtisi           
me       lähtisimme        
te       lähtisitte        
he       lähtisivät        

PASSIIVI
         lähdettäisiin     

PERFEKTI
olisin   lähtenyt          
olisit   lähtenyt          
olisi    lähtenyt          
olisimme lähteneet         
olisitte lähteneet         
olisivat lähteneet         

PASSIIVI
olisi    lähdetty          
</pre></td>
								<td>&nbsp;&nbsp;&nbsp;</td>
								<td><pre> 
  en          lähtisi
  et          lähtisi
  ei          lähtisi
  emme        lähtisi
  ette        lähtisi
  eivät       lähtisi


  ei          lähdettäisi 


   en olisi    lähtenyt
   et olisi    lähtenyt
   ei olisi    lähtenyt
   emme olisi  lähteneet
   ette olisi  lähteneet
   eivät olisi lähteneet


   ei olisi    lähdetty
</pre></td>
							</tr>
						</table>
						<table cellspacing="0" cellpadding="0" border="0">
							<tr>
								<td colspan="2" style="padding-bottom:10px;"><strong>Aktiivin potentiaali</strong></td>
							</tr>
							<tr>
								<td><pre>PREESENS
minä     lähtenen          
sinä     lähtenet          
hän      lähtenee          
me       lähtenemme        
te       lähtenette        
he       lähtenevät        

PASSIIVI
         lähdettäneen      

PERFEKTI
lienen   lähtenyt          
lienet   lähtenyt          
lienee   lähtenyt          
lienemme lähteneet         
lienette lähteneet         
lienevät lähteneet         

PASSIIVI
lienee   lähdetty          
</pre></td>
								<td>&nbsp;&nbsp;&nbsp;</td>
								<td><pre> 
   en          lähtene
   et          lähtene
   ei          lähtene
   emme        lähtene
   ette        lähtene
   eivät       lähtene


   ei          lähdettäne 


   en    liene lähtenyt
   et    liene lähtenyt
   ei    liene lähtenyt
   emme  liene lähteneet
   ette  liene lähteneet
   eivät liene lähteneet


   ei    liene lähdetty
</pre></td>
							</tr>
						</table>
						<table cellspacing="0" cellpadding="0" border="0">
							<tr>
								<td colspan="2" style="padding-bottom:10px;"><strong>Aktiivin imperatiivi</strong></td>
							</tr>
							<tr>
								<td><pre>PREESENS

(sinä)   lähde             
(hän)    lähteköön         
(me)     lähtekäämme       
(te)     lähtekää          
(he)     lähtekööt         

PASSIIVI
         lähdettäköön      

PERFEKTI

ole      lähtenyt          
olkoon   lähtenyt          
olkaamme lähteneet         
olkaa    lähteneet         
olkoot   lähteneet         

PASSIIVI

olkoon   lähdetty          
</pre></td>
								<td>&nbsp;&nbsp;&nbsp;</td>
								<td><pre> 

   älä         lähde  
   älköön      lähtekö
   älkäämme    lähtekö
   älkää       lähtekö
   älkööt      lähtekö


   älköön      lähdettäkö 



   älä ole       lähtenyt
   älköön olko   lähtenyt
   älkäämme olko lähteneet
   älkää olko    lähteneet
   älkööt olko   lähteneet



   älköön olko   lähdetty
</pre></td>
							</tr>
						</table>
						<table cellspacing="0" cellpadding="0" border="0">
							<tr>
								<td colspan="2" style="padding-bottom:10px;"><strong>Verbin nominaalimuodot</strong></td>
							</tr>
							<tr>
								<td><pre>I INFINITIIVI              

Lyhyempi muoto:            
         lähteä            

Pitempi muoto:             
         lähteäkseni       
         lähteäksesi
         lähteäkseen
         lähteäksemme
         lähteäksenne
         lähteäkseen

III  INFINITIIVI           

inessiivi    lähtemässä    
elatiivi     lähtemästä    
illatiivi    lähtemään     
adessiivi    lähtemällä
abessiivi    lähtemättä    
instruktiivi lähtemän      
                           
Passiivi
instruktiivi lähdettämän   
                           
                           
</pre></td>
								<td>&nbsp;&nbsp;&nbsp;</td>
								<td><pre> II INFINITIIVI

 inessiivi    lähtiessä 
 instruktiivi lähtien

 Passiivi
 inessiivi    lähdettäessä 






IV INFINITIIVI

nominatiivi  lähteminen
partitiivi   lähtemistä
  

I PARTISIIPPI 
aktiivi      lähtevä
passiivi     lähdettäva 

 II PARTISIIPPI 
 aktiivi      lähtenyt 
 passiivi     lähdetty
</pre></td>
							</tr>
						</table>

					</div>
				</td>
			</tr></table>		</div>
		<div id="footer"><a href="http://www.oph.fi/"><img src="i/oph_logo_ymmarrasuomea.gif" width="157" height="35" alt="OPH" /></a></div>
	</div>
</body>
</html>
